Minutes et répertoires du notaire Nicolas BAULDRY, 6 juillet 1623 - décembre 1632 (étude XIX)
Archives nationales
- Minutes de Nicolas BAULDRY, janvier 1623 - décembre 1631; MC/ET/XIX/390 - MC/ET/XIX/464
  - Minutes. 1628, janvier - juin, janvier - juin 1628; MC/ET/XIX/397
    - MOULIN à eau s/ le pont de Charenton § Titre nouvel par Mathieu DUFOUR marchand meunier à Charenton d'un moulin situé à Charenton acquis de Léonard TILLY le 4 janvier dernier, 17 mai 1628; MC/ET/XIX/397
    - DOHIN (Jehan) vendeur de poissons r. Mauconseil paroisse Saint-Eustache § Bail durant 3 ans par Jehan DOHIN à Imbert DESTEAU maître jardinier à Popencourt d'une maison hors et proche la porte Saint-Antoine moy. 24 Lts, 19 mai 1628; MC/ET/XIX/397
      bail; Dohin, Jehan
    - RUZÉ (Antoine) chevalier des Ordres du Roi, Surintendant de finances § Devis et marché de maçonnerie par Jehan THIRIOT marchand maçon V. rue du Temple paroisse Saint-Gervais à Antoine RUZÉ de faire tous les travaux pour le château de CHILLY, en suite des 2 basses cours déjà faites, 22 mai 1628; MC/ET/XIX/397
      devis; marché; Ruzé, Antoine
    - RUZÉ (Henry) prieur de Saint-Eloi lez Longjumeau § Transaction concernant saisie faite à la requête de Henry RUZÉ, 22 mai 1628; MC/ET/XIX/397
      accord; Ruzé, Henry
    - OFFICE de RECEVEUR ancien et alternatif du domaine de MELUN § Vente par duc DE LA PLANCHE conseiller du roi pourvu de l'office de RECEVEUR à Antoine SIGNAC conseiller du roi Contrôleur au grenier à sel de melun de l'OFFICE de RECEVEUR ancien et alternatif du domaine de MELUN moy 8000 Lts, 24 mai 1628; MC/ET/XIX/397
    - FRIPPIER (apprentissage de) § Mise en apprentissage par Agnès BAUCE veuve de Noel GRISON charpentier demeurant au logis de M. de Mouheron trésorier de l'argenterie durant 4 ans de Louise G. sa fille âgée de 12 ans chez Jehan PERRET marchand fripier r. de la Fripperie moy. 60 Lts, 25 mai 1628; MC/ET/XIX/397
    - THIRIOT (Jehan) maître maçon bourgeois de Paris V. rue du Temple paroisse Saint-Gervais § Testament de. .., 26 mai 1628; MC/ET/XIX/397
      testament; Thiriot, Jehan
    - MARAIS de FRANCE § Procuration par Jean PISAUD procureur au Parlement demeurant ds l'enclos du Palais paroisse Saint-Barthélémy pour recevoir les sommes dues aux successions de Louis PICOT sr de SANTENY et Elisabeth de GAILLARD sa femme sur le MARAIS de FRANCE à Tonnay Charente et MEURON, 3 juin 1628; MC/ET/XIX/397
      procuration
    - FOURNIER (Pierre) C/on/ boucher r. Jean Beausire paroisse Saint-Paul § Mariage de Pierre FOURNIER avec Eleonor HENNEGUYN fille de Regnaud H. voiturier par terre r. des Juifs paroisse Saint-Gervais et Guillemette de BUSSEROLLE sa femme, 4 juin 1628; MC/ET/XIX/397
      contrat de mariage; Fournier, Pierre
    - HARLAY (Nicolas) chevalier seigneur de Sancy b/on/ de Maule conseiller aux conseils d'état et privé r. du Coq paroisse Saint-J. en Grève § Quittance par Nicolas HARLAY au sujet de la terre et seigneurie de GROSBOIS adjugée à Charles de VALOIS duc d'Angoulême et Charlotte de MONTMORENCY son ép. moy. 87 000 Lts le 20 Janvier 1625, 5 juin 1628; MC/ET/XIX/397
      quittance; Harlay, Nicolas
    - FAYE (Charles) conseiller aux Conseils d'état et privé, ambassadeur du Roi en Hollande, seigneur d'Espesse demeurant quai de la Tournelle § Quittance par Charles FAYE à Henry de FOURCY seigneur de Chessy surintendant des bâtiments de 33875 £. restant dus sur les 50000 qui lui avaient été promis lors de son contrat de mariage avec Charlotte de FOURCY, 5 juin 1628; MC/ET/XIX/397
      contrat de mariage; quittance; Faye, Charles
    - FOURCY (Henry de) seigneur de Chessy conseiller aux conseils d'état et privé Surintendant et ordonnateur des bat. § Quittance par Claude ROUHIER valet de chambre de .. à ce dernier de la somme de 2500 Lts qui lui avaient été donnés par défunt J. de FOURCY suivant un écrit du 17 mai 1622, 6 juin 1628; MC/ET/XIX/397
    - SAINT ANTOINE DES CHAMPS (religieuses de) § Contrat de réception de Charlotte et Madeleine GEDOUYN filles de Barnabé G. écuyer sr de Cometin et Geneviève DAM sa femme en l'abbaye de SAINT ANTOINE DES CHAMPS moy. 4000 £. pour les deux, 7 juin 1628; MC/ET/XIX/397
      Saint Antoine des Champs, religieuses de
    - COUVREUR (apprentissage de) § Mise en apprentissage durant 6 ans par Marguerite PAJOT d'Antoine, son frère âgé de 18 ans chez Robert CHARPENTIER, maître couvreur de maisons rue au Maire paroisse Saint-Nicolas-des-Champs moi. 60 lts, 8 juin 1628; MC/ET/XIX/397
      contrat d'apprentissage; Pajot, Marguerite; Pajot, d'Antoine; Charpentier, Robert
    - SAINT ANTOINE DES CHAMPS (abbaye) § Accords concernant le bail fait jadis de la basse cour et dépendances de l'abb SAINT ANTOINE DES CHAMPS pour 12 ans. Acte passé pard. Le Commis notaire le 23 juillet 1624, 10 juin 1628; MC/ET/XIX/397
      accord; bail; Saint Antoine des Champs, abbaye
    - RUZE (Antoine) Surintendant des finances, seigneur d'Effiat marquis de Longjumeau § Marché de menuiserie pour les écuries du château de Chilly appartenant à Antoine RUZE par Fiacre TAVENOT maître menuisier à Longjumeau, 21 juin 1628; MC/ET/XIX/397
      marché; Ruze, Antoine
    - GREFFES du bailliage civil et criminel de CHAUMONT en BASSIGNY § Bail durant 4 ans par Jacques de BUGNONS maître ordinaire en la Chambre des Comptes, tuteur de Pierre et Claude CHOMEL, fils mineurs de défunts Pierre CH. trésorier de ligue des suisses et grisons à Edme FAGOTIN commis au greffe du bailliage de Chaumont en Bassigny des GREFFES du bailliage civil et criminel de CHAUMONT en BASSIGNY moy. 2100 £. par an., 23 juin 1628; MC/ET/XIX/397
    - MONHEROU (Jehan de) Cons. Secrétaire du duc d'Orleans § Accords entre Jehan de MONHEROU et Simon PLASTRIER Cons. du P. auditeur en sa Chambre des Comptes concernant l'office de conseiller du Roi, argentier de sa maison dont il est pourvu, 26 juin 1628; MC/ET/XIX/397
      accord; Monherou, Jehan de
    - MACONNERIE (marché de) § Devis et marché par lequel Guillaume FOURNIER maître maçon à Garges promet à Henri de FOURCY seigneur de Chassy Surintendant des bâtiment du Roi représenté par Nicolas HUAULT maître maçon bourgeois de Paris de faire tous les ouvrages de. .. en sa maison à GARGES moi IX/XX/lts, 28 juin 1628; MC/ET/XIX/397
      devis; marché; Fournier, Guillaume; Fourcy, Henri de; Huault, Nicolas; maçon
    - SAVETIER (apprentissage de) § Mise en apprentissage durant 2 ans de Nicolas MERAULT voiturier par terre r. de la Mortellerie paroisse Saint-Gervais de Jacques M. son fils âgé de 12 ans chez Florent GRANDJEAN savetier au collège de Sorbonne moy. 24 Lts, 29 juin 1628; MC/ET/XIX/397
    - MENUISIER ROUSSELET Philippe, demeurant à la Chapelle Saint-Denis près Paris § Vente de terres par..., 30 juin 1628; MC/ET/XIX/397
      acte de vente; Rousselet, Philippe
    - BOIS (vente de) § Marché par lequel Claude CHAMPION marchand à Avallon promet à Nicolas GAILLARD marchand bourgeois de Paris demeurant de l'ile Notre-Dame paroisse Saint-Louis de lui fournir à la pointe de l'ile Louviers ou au pont de la Tournelle la quantité de 400 cordes de BOIS moulé, corde et traverse, 30 juin 1628; MC/ET/XIX/397
    - § Mariage de Jehan LECLERC, laboureur, demeurant à Mailly en Champagne, avec Catherine de VIOLLAYNE, fille majeure de défunt Hubert de VIOLLAYNE, écuyer, sieur dudit lieu, et de Marie de GONTAULT, sa veuve, demeurant près Cezanne en Brie., 23 avril 1638; MC/ET/XIX/397
      contrat de mariage
    - § Vente par Philippe ROUSSELET, menuisier à la Chapelle Saint-Denis prés-Paris, à Marie de BAILLEUL, veuve de Louis de LA GRANGE, écuyer, sieur de Trianon, conseiller du Roi, trésorier de France à Orleans, de terres situées à VIARMES, moyennant VI/XX/IIII £., 30 juin 1638; MC/ET/XIX/397
    - MATHIEU (Jehan) marchand familier r. du grenier sur l'eau paroisse Saint-Gervais § Mariage de Jehan MATHIEU fils de défunts Pierre M. Taillandier à digne en Barrois et Catherine DU CHEMIN jadis sa femme avec Jacqueline DESCHAMPS fille de défunt Michel D. gagne denier à Paris et du Jehanne GOUSSEAULME sa veuve, 17 juin 1688; MC/ET/XIX/397
      contrat de mariage; Mathieu, Jehan
  - Minutes. 1628, juillet - décembre, juillet - décembre 1628; MC/ET/XIX/398
    - Mise en apprentissage par Claude Payen, marchand à Neufchâtel en Lorraine durant 3 ans de Nicolas Ypolart âgé de 18 ans, fils de Pierre Ypolart, boulanger à Neufchâtel chez Jehan Vallet maître boulanger.-Pas de frais d'apprentissage, 31 décembre 1618; MC/ET/XIX/398
      contrat d'apprentissage; Payen, Claude; Ypolart, Nicolas; Ypolart, Pierre; Vallet, Jean
    - la CHAPELLE SUR YONNE § Vente par Claude PRUNELLE jardinier au faubourg Saint-Denis rue de la basse ville neuve paroisse Saint-Laurent à Claude TIXIER marchand à la CHAPELLE SUR YONNE de ttes les parts et portions lui appartenant comme héritier pour 1/3 de Pierre PRUNELLE vigneron, audit lieu, son père et de Marguerite HANNIGUET jadis sa femme de divers héritages situés audit lieu provenant de leurs successions moyennant 150 Lts., 2 juillet 1628; MC/ET/XIX/398
    - FOIN (marché de) § marché par lequel Toussaint RIQUATEAU vigneron à Charenton Saint-Maurice promet à Nicolas CARRON marchand meunier sur le pont de Chambres maître Hugues de fanner et ameuler ts les marchés de FOIN ds ils appartenant à m/r/ LE BOSSU moy. 66 £ts, 9 juillet 1628; MC/ET/XIX/398
    - AGUESSEAU (famille d') § Obligation par François D. seigneur de Puisieux conseiller aux Conseils d'état et privé maître d'hotel ordinaire du roi à la Chambre des Comptes - Anthoine D. President au Grand Conseil maître des requetes - en leur nom et ayant charge de Ph. D. leur frère seigneur de Lormaison, receveur général du clergé de France à Noel REGNOUART conseiller du Roi, correcteur en la Chambre des Comptes demeurant Pl. Royale de 8000L. pour pret à eux fait à rendre ds 6 mois, 11 juillet 1628; MC/ET/XIX/398
      obligation; Aguesseau (famille d')
    - PRE SAINT GERVAIS § Bail durant un an par Claude RICHARD avocat au Parlement r. du Grenier sur l'eau paroisse Saint-Gervais à Nicolas DAMOUR marchand fruitier d'une maison située à PRE SAINT GERVAIS moy. 54 Lts, 11 juillet 1628; MC/ET/XIX/398
    - SAINT ANTOINE DES CHAMPS (abbaye) § Accords concernant bail à rentes de terres appartenant aux religieuses de SAINT ANTOINE DES CHAMPS, 15 juillet 1628; MC/ET/XIX/398
    - PICPUS (terroir de) lieud. la Butte du vieil moulin § Titre nouvel par J. B LEGRAIN conseiller maître des requêtes de la Reine demeurant au port et paroisse Saint-Landry ou la cité, fils et seul héritier de Geneviève SANGUYN veuve au seconde noce de Louis de BEZAURY conseiller au Parlement et en premières noce d'Antoine L. Com. au Châtelet de Paris de terres situées à terroir de PICPUS, 25 juillet 1628; MC/ET/XIX/398
      titre nouvel; Picpus, terroir de
    - BRULART (Florimond) Chevalier, gentilhomme ordinaire de la Chambre du Roi seigneur de Genlis, Abbecourt, Crosne bailli de Chaulieu logé rue des Escouffles paroisse Saint-Gervais § Bail durant 9 ans par Florimond BRULART à Antoine GANERON laboureur à Nantouillet et Jacques RICHARD demeurant à Crosne de la terre et seigneurie de CROSNE en la prévôté et vicomté de Paris, droits Sgriaux, appartenances et dépendances, moyennant 3500 L. par an, 7 août 1628; MC/ET/XIX/398
      bail; Brulart, Florimond (1602-1685)
    - COUTURIÈRE (apprentissage de) § Mise en apprentissage par Bernard LONGUET gagne denier rue de la Mortellerie paroisse Saint-Gervais durant 2 ans de Huguette LONGUET sa fille âgée de 14 ans chez Antoinette DAUTAN couturière de petits enfants épouse de Jeanne HAULTON maître cordonnier rue Geoffroy-l'Asnier moyennant 24 l.ts., 8 août 1628; MC/ET/XIX/398
    - DO (Jacques) marquis de Franconville seigneur de Baillet en France demeurant à Franconville § Bail durant 9 ans par Jacques DO et Charles DO demeurant au Baillet à René POTTIER sr de Saint-Martin du bois de la terre et seigneurie de VIENNE SOUS L'EGLANTIER en Picardie moy. 500 L. et 12 chappons par an, 11 août 1628; MC/ET/XIX/398
      bail; Do, Jacques
    - MOEURS § Décharge par Barbe FERRANT Vve de Nicolas CARPENTIER jardinier r. des Roziers paroisse Saint-Gervais à Pierre CRETIER marchand linger à Paris de ts les droits qu'elle pouvait avoir contre lui en raison de leur liaison dont lad. dame aurait eu un fils que lad. C. reconnaît et s'engage de la prendre à sa charge, 14 août 1628; MC/ET/XIX/398
    - OFFICE de VENDEUR de Poissons de mer frais, sec et salé § Bail durant 3 ans par Robert de LA BOUETTE écuyer sr de Saulsy ayant droit de Louys y voir bourgeois de Paris à Simon BOUILLANT greffier au grenier à sel de Poissy de l'office de VENDEUR de Poissons de mer frais, sec et salé en la ville et fg de Poissy moy. 300 L. pour la 1er année et 400 L. pour les 2 autres, 22 août 1628; MC/ET/XIX/398
    - CORNILLON (Louis) marchand bourgeois de Paris rue du Petit Musc paroisse Saint-Paul § Bail durant 4 ans par Louis CORNILLON à Michel PARCEBOIS maître charpentier, r. des Amandiers hors la porte Saint-Antoine, d'une maison rue de la Mortellerie devant l'hotellerie de la clef moyennant 270 l. par an, 29 août 1628; MC/ET/XIX/398
    - RUZÉ (Antoine) chevalier seigneur d'Effiat marquis de Longjumeau et Chilly b/on/ de Saint-Mars Surintendant des finances § Quittance de rentes à Antoine RUZÉ sur une maison située à CHILLY derrière le freux dud. seigneur d'Effiat, 29 août 1628; MC/ET/XIX/398
      quittance; Ruzé, Antoine
    - GONESSE (terroir de) lieud. les marais de la planche. § Vente par Claude PERRAULT commis aux aides de Villeneuve Saint-Georges et Marie GASSOT sa femme à Thomas LEGRAND boulanger à Gonesse de terres situées au terroir de GONESSE moy. 200 Lts, 2 septembre 1628; MC/ET/XIX/398
      acte de vente; Gonesse, terroir de
    - HAMART (Cosme) maître tourneur en bois conducteur ordinaire de l'artillerie demeurant au Vieux Cimetière paroisse Saint-J. en Grève § Accords entre. .. et Antoine HAMART C/on/ tourneur en bois demeurant au marche neuf paroisse Saint-Germain le Vieil, 3 septembre 1628; MC/ET/XIX/398
      accord; Hamart, Cosme
    - VUIET (Girard) maître maçon demeurant aux Tuileries proche de Louvre paroisse Saint-Germain-l'Auxerrois § Obligation par... et autres à Jehan BERTHRAND suivant le finances de 300L. de prêt, 4 septembre 1628; MC/ET/XIX/398
      obligation; Vuiet, Girard
    - GOULLET (Gabriel) maître potier d'étain demeurant à la montagne Ste Geneviève proche les Carmes § Vente par Marie GOULLET veuve de Jehan CARRELIER marchand de chevaux r. de la Verrerie paroisse Saint-Jehan à. .. des droits lui appartenant sur la succession de Catherine GOULLET leur soeur ép. de Jehan JOUVAUX maître potier d'Etain moy. 374 £., 16 septembre 1628; MC/ET/XIX/398
      acte de vente; Goullet, Gabriel
    - CAHOUET (Anthoine) arche des gardes du corps du duc d'Orleans Capitaine de ses gardes demeurant au faubourg Saint-Michel paroisse Saint-J. du H/t/ Pas § Donnation mutuelle entre Anthoine CAHOUET et Elisabeth DAVID sa femme, 18 septembre 1628; MC/ET/XIX/398
      donation; Cahouet, Antoine
    - FOURCY (Marie de) ép. d'Anthoine Ruzé chevalier Surintendant des finances § Procuration par Marie de FOURCY à Louis DU TILLET trésorier et payeur de la gendarmerie de France pour poursuivre en justice Robert BARBUT bourgeois de Couches en Normandie, 18 septembre 1628; MC/ET/XIX/398
      procuration; Fourcy, Marie de
    - BRUSLÉ (Simon) marchand bourgeois de Paris demeurant au Port au foin § Inventaire après le décès de Simon BRUSLÉ à la requête de Jehanne TURPAIN sa femme, 20 septembre 1628; MC/ET/XIX/398
      inventaire; Bruslé, Simon
    - HOTEL DE COSSE rue Saint-Antoine § Désistement par Guillaume PERROCHEL conseiller du Roi, maître ordinaire en sa Chambre des Comptes r. Geoffroy douanier paroisse Saint-Gervais de l'adjudication qui lui fut faite de l'HOTEL DE COSSE. moy. 80 000 L. ts, 26 septembre 1628; MC/ET/XIX/398
    - Vente par Jérôme Cousinet, notaire au Châtelet, demeurant rue Sainte-Avoye, Nicolas Cousinet, marchand bourgeois de Paris, demeurant rue Troussevache, comme procureur de Pierre Cousinet, leur frère émancipé d'âge, à Elisabeth Jouvin, veuve de feu Adam Maillart, marchand bourgeois de Paris, d'une maison sous les piliers des Halles, à l'enseigne de la Rose rouge., 26 septembre 1628; MC/ET/XIX/398
      acte de vente; Halles (piliers des); Rose Rouge (enseigne de la); Sainte-Avoie (rue); Troussevache (rue); Cousinet, Jérôme (16..?-1670); Cousinet, Nicolas; Cousinet, Pierre; Jouvin, Elisabeth; Maillart, Adam; commerçant; notaire
    - JEU de PAUME le ROBILLARD situé V. rue du Temple § Bail durant 4 ans par Jehan GODART sr du petit marais. conseiller au Parlement à Jehan LE MAIRE maître paumier du JEU de PAUME le ROBILLARD moy. 450 £. par an., 26 septembre 1628; MC/ET/XIX/398
    - BOIS de CHARPENTERIE (marché de) § Marché par lequel Joannès GAUDIN marchand à Heronville près Saint-Dizier promet à Loys CORNILLON marchand bourgeois de Paris de lui fournir la quantité de 1000 pièces de bois carré moy. VII/XX/ L par ecut, 27 septembre 1628; MC/ET/XIX/398
      marché; Gaudin, Joannès
    - HUOT (Nicolas) maçon des bâtiments du Roi § Inventaire après le décès de. .., 3 octobre 1628; MC/ET/XIX/398
      inventaire; Huot, Nicolas
    - MOREL (Jean) maître menuisier r. de la Tannerie paroisse Saint-Gervais § Bail durant 3 ans par Jehan LEMAIRE maître paumier V. rue du Temple paroisse Saint-Gervais à. .. de boutique et dépendances situées r. de la Tannerie moy. VIII/XX/V Lts par an, 8 octobre 1628; MC/ET/XIX/398
      bail; Morel, Jean
    - Constitution de rente à Jérôme Cousinet, notaire au Châtelet, demeurant rue Sainte-Avoye, par les prévôts des marchands et échevins de Paris., 15 octobre 1628; MC/ET/XIX/398
      constitution de rente; Sainte-Avoie (rue); Cousinet, Jérôme (16..?-1670); notaire; prévôt des marchands (Ancien Régime); élu local
    - BERTHELOT (Guillemette) rue de la Mortellerie paroisse Saint-Gervais § Testament de Guillemette BERTHELOT épouse de Michel BREANT marchand de foin, 22 octobre 1628; MC/ET/XIX/398
      testament; Berthelot, Guillemette
    - SAINT ANTOINE DES CHAMPS (abbaye) § 4 transactions passées avec les religieuses de SAINT ANTOINE DES CHAMPS concernant construction de maisons sur des terres leur appartenant, 26 octobre 1628; MC/ET/XIX/398
      accord; Saint Antoine des Champs, abbaye
    - LA GALLETTE (Honorée) § Inventaire après le décès de Honorée LA GALLETTE à la requête d'André DELAGONNELLE empeseur, r. Saint-Jacques paroisse Saint-Severin, 29 octobre 1628; MC/ET/XIX/398
      inventaire; La Gallette, Honorée
    - CROSNE près Villeneuve Saint-Georges § Bail durant 9 ans par Jacques GUICHARD demeurant au Château de CROSNE procureur d'Antoine GANERON laboureur à Montouillet à Girard TOUSENAT meunier du moulin de CROSNE situé sur la rivière d'Yerre moyennant 350 l. par an, 30 octobre 1628; MC/ET/XIX/398
    - BRICONNET (François) Cons. et maître d'hôtel ordinaire de la Reine mère rue de la Poterie paroisse Saint-Médéric § Arrêté de compte entre François BRICONNET et Albert VANENE. Conseiller du Roi Contrôleur provincial Nord des guerres en Ile de France et généralité de Paris demeurant au cloître et paroisse Saint-Gervais, 4 novembre 1628; MC/ET/XIX/398
      Briçonnet, François
    - BOIS (tireurs de) § Association pour tirer les bois dans tous les ports de Paris pour une durée de 6 ans, 5 novembre 1628; MC/ET/XIX/398
      acte de société; batteur de métal
    - QUINCAILLIER (apprentissage de) § Mise en apprentissage durant 3 ans de Pierre FROMONT âgé de 14 ans fils de Nicolas FROMONT tabellion à Vaux y demeurant chez Pierre MALLEBESTE marchand maître quincailler r. Saint-Antoine paroisse Saint-Gervais moy. 30 lts, 9 novembre 1628; MC/ET/XIX/398
      contrat d'apprentissage; commerçant
    - GEOFFROY LASNIER (rue) maison à l'enseigne de l'Épée de bois § Bail durant 3 ans par Chan BRAYER veuve de Vincent AUVRAY maître savetier rue Pavée paroisse Saint-Paul à Jacques HAUDÉ marchand de chevaux d'une maison rue GEOFFROY LASNIER moy. 320 L. par an, 11 novembre 1628; MC/ET/XIX/398
      bail; Geoffroy Lasnier, rue
    - MENUISIER apprentissage de § Mise en apprentissage, durant 6 ans par Rollin GODIEFIS, Tuilier demeurant à Bure, de Charles Godiefis son fils, âgé de 19 ans, chez Claude BUIRETTE, maître menuisier rue de l'hôpital Saint-Gervais au Marais du Temple. Pas de frais d'apprentissage, 12 novembre 1628; MC/ET/XIX/398
      contrat d'apprentissage; Godiefis, Rollin; Godiefis, Charles; Buirette, Claude
    - COUTURIÈRE (Apprentissage) § Mise en apprentissage durant 2 ans par Christine FAVIER veuve de Jacques BAS sonneur de l'église Saint-Etienne du mont demeurant au carrefour Sainte Geneviève de Marthe sa fille âgée de 11 ans chez Barbe CHENON maîtressecouturière demeurant rue de la mortellerie moyennant 18 l., 20 novembre 1628; MC/ET/XIX/398
    - CRESPIN (Louys) maître Charpentier, bourgeois de Paris § Quittance par Jehan MARSOLLIER, trésorier et ancien payeur de la gendarmerie de France, r. Saint-Antoine paroisse Saint-Paul, à. .. de la somme de 2128 £. de rentes pour rachat de rentes qui lui furent constituées, 21 novembre 1628; MC/ET/XIX/398
      quittance; Crespin, Louys
    - CORNILLON (Louis) marchand bourgeois de Paris rue Saint-Antoine paroisse Saint-Paul au coin de la rue neuve des Tournelles § Bail durant 6 ans par Louis CORNILLON à Jean PONTAC commissaire pour le Roi à la porte Saint-Antoine d'une maison rue Saint-Antoine, proche celle ou ledit bailleur demeure moyennant 270 l. par an, 23 novembre 1628; MC/ET/XIX/398
    - BOIS (fourniture de) § Vente par Arnould SEGUYN marchand à Châlons en Morvan à Nicolas et René GAILLARD frères marchands bourgeois de Paris de ce quantité de 4000 cordes de fourniture de BOIS et les empiler sur les ports de Crevan ou Vermentoir, 25 novembre 1628; MC/ET/XIX/398
    - (la) CHAPELLE (terroir de) en Bourgogne § Vente par Jehan PLISSON vigneron à la Chapelle en Bourgogne à Jehan TIXIER greffier de la justice et prévôté dudit lieu de terres situées à terroir de la CHAPELLE moyennant 83 Lts, 26 novembre 1628; MC/ET/XIX/398
    - MARGERIT (Leonnard) Secrétaire ordinaire de la Chambre du Roi Commis de maître de Fourcy § mariage de Leonnard MARGERIT avec Radegonde BERANGER fille de feus Jehan B. procureur au Châtelet et Marguerite TOLLERON jadis sa femme, 26 novembre 1628; MC/ET/XIX/398
      contrat de mariage; Margerit, Leonnard
    - MARGERIT (Leonnard) Secrétaire ordinaire de la Chambre du Roi § Quittance par Leonnard MARGERIT et Radegonde BERANGER sa fiancée en ce Sainte-Eglise à Etienne TOLLERON notaire au Châtelet de Paris et Philippe BERANGER procureur aud. Châtelet d'une somme de 1800 Lts., 26 novembre 1628; MC/ET/XIX/398
      quittance; Margerit, Leonnard